臺灣高雄地方法院刑事裁定　　　　　　 96年度交聲字第145號
原處分機關　高雄市政府
異　議　人　甲○○
上列異議人即受處分人因違反道路交通管理處罰條例案件，對於
高雄市政府交通局於民國96年2 月26日所為之處分（處分案號：
高市府交裁字第裁32-B00000000號），聲明異議，本院裁定如下
：
    主  文
異議駁回。
    理  由
一、本件聲請意旨略以：原處分機關以異議人即受處分人甲○○
    於民國95年12月29日上午10時30分許，其所有之車號ZN-430
    0 號自用小客車，停放於高雄市○○區○○街124 巷7 弄巷
    道劃有紅色禁止停車標線處，經警舉發違規，惟據異議人實
    地勘查，自小客車停放於該巷弄右側之紅色漆線已斑駁不清
    ，新漆之紅線僅漆劃轉彎處10公尺範圍，反觀同方位左側之
    紅漆則係重新漆過且清晰可見，參以高雄市政府交通局函謂
    該巷弄係單側全線漆劃紅色禁止臨時停車標線，依肉眼即可
    辨識所指「單側」禁停係指左側而非右側，且其停放該處已
    很長之時間，不知為何忽然被拖吊，為此依法聲明異議等語
    。
二、按「汽車臨時停車時，應依左列規定：二、交岔路口、公共
    汽車招呼站一○公尺內、消防栓、消防車出入口五公尺內不
    得臨時停車。三、設有禁止臨時停車標誌、標線處所不得臨
    時停車。」、「汽車駕駛人停車時，有下列情形之一者，處
    新臺幣6 百元以上1 千2 百元以下罰鍰：一、在禁止臨時停
    車處所停車。…第1 項情形，交通勤務警察、依法令執行交
    通稽查任務人員或交通助理人員，應責令汽車駕駛人將車移
    置適當處所；如汽車駕駛人不予移置或不在車內時，得由該
    交通勤務警察、依法令執行交通稽查任務人員或交通助理人
    員為之。」，道路交通安全規則第111 條第1 項第2 、3 款
    、道路交通管理處罰條例第56條第1 項第1 款、第3 項分別
    定有明文。
三、經查：
    (一)本件異議人所駕駛之車輛係停放於高雄市○○區○○街12
    4 巷7 弄巷道內而遭拖吊取締乙節，有高雄市○○○○道路
    交通管理事件裁決書、高雄市政府交通局96年1 月26日高市
    交停字第0960003877號函各1 份、照片5 紙在卷可稽。又裕
    豐街124 巷全線單側漆劃禁止臨時停車紅線，係指路燈對側
    一情，有高雄市政府交通局96年4 月27日高市交停字第0960
    016524號函在卷可憑，核與取締照片所示異議人停放小客車
    位置相符。又異議人雖提出124 巷左右兩側地面紅線標線照
    片，辯稱該巷道兩側地面均漆劃紅線，而相較於路燈對側紅
    線斑駁不清，路燈該側之地面紅線則清晰可見，是單側禁停
    應係指路燈該側而非對側云云。惟依異議人所提出照片所示
    ，路燈該側漆劃紅線之位置亦係在距巷口10公尺處之範圍內
    ，顯見係為符合上揭交岔路口10公尺內禁止停車規定所為之
    標示，異議人依法領有小客車駕駛執照，自難諉為不知。準
    此，124 巷左右兩側漆劃之紅線均符合法令規定而無違誤。
    異議人尚不得遽指因路燈該側巷口處漆劃之紅線，而合理信
    賴僅該側禁止臨時停車。
    (二)至舉發人員之舉發行為既屬適法，則何時執行要屬舉發人
    員之行政裁量，但異議人既確有上開違規行為而應予以裁處
    ，此與舉發人員對同樣違規行為是否久未舉發等並無相關，
    異議人執此亦無從解免其上開違規責任。是異議人上開辯解
    亦無可採。
四、綜上，原處分機關依道路交通管理處罰條例第56條第1 項第
    1 款之規定，裁處異議人新臺幣900 元罰鍰，核無違誤，應
    予維持，本件異議人之異議為無理由，應予駁回。
五、據上論斷，應依道路交通案件處理法第19條，裁定如主文。
中　　華　　民　　國　　96　　年　　5 　　月　　28　　日
                      交通法庭  法　官   王  琁
上正本證明與原本無異
如不服本裁定應於送達後5日內向本院提出抗告狀。
中　　華　　民　　國　　96　　年　　5 　　月　　28　　日
                                書記官   黃國忠
